【裁判字號】    97,訴,4331
【裁判日期】    971030
【裁判案由】    毒品危害防制條例
【裁判全文】
臺灣板橋地方法院刑事判決              97年度訴字第4331號
公  訴  人  臺灣板橋地方法院檢察署檢察官
被      告  甲○○
上列被告因違反毒品危害防制條例案件，經檢察官提起公訴（97
年度毒偵字第6778號），因被告於準備程序中就被訴事實為有罪
之陳述，經本院合議庭裁定由受命法官獨任進行簡式審判程序，
並判決如下：
    主  文
甲○○施用第一級毒品，累犯，處有期徒刑玖月，扣案之海洛因
壹包（驗餘淨重零點肆陸柒玖公克）沒收銷燬，扣案之上開海洛
因外包裝袋壹只沒收；又施用第二級毒品，累犯，處有期徒刑肆
月。應執行有期徒刑壹年，扣案之海洛因壹包（驗餘淨重零點肆
陸柒玖公克）沒收銷燬，扣案之上開海洛因外包裝袋壹只沒收。
    事  實
一、甲○○前於民國93年間，前因違反槍砲彈藥刀械管制條例案
    件，經本院以93年度訴字第879 號判處有期徒刑1 年6 月，
    並經臺灣高等法院駁回上訴確定，復因竊盜案件，經本院以
    93年度易字第136 號判處有期徒刑3 月，二案經裁定應執行
    有期徒刑1 年7 月確定，於96年5 月17日假釋出監，於96年
    8 月17日假釋期滿未經撤銷視為執行完畢。又其前因施用毒
    品案件，經臺灣桃園地方法院以87年度毒聲字第1690號裁定
    送觀察、勒戒後，認無繼續施用毒品之傾向，由臺灣桃園地
    方法院檢察署檢察官以87年度偵字第9616號為不起訴處分確
    定；復因施用毒品案件，經本院以94年度毒聲字第733 號裁
    定送觀察、勒戒後，認有繼續施用毒品之傾向，令入戒治處
    所施以強制戒治，於95年2 月24日停止戒治出所，並經臺灣
    板橋地方法院檢察署檢察官以95年度戒毒偵字第124 號為不
    起訴處分確定；又因施用毒品案件，經臺灣高等法院以97年
    度上訴字第77號判處有期徒刑8 月，並經最高法院駁回上訴
    確定。詎仍不知悔改，於強制戒治執行完畢釋放後5 年內，
    再犯上開施用毒品案件後，基於施用第一級毒品海洛因之犯
    意，於97年8 月6 日23時許，在停放於臺北縣永和市某處之
    車內（起訴書略載為97年8 月6 日晚間某時許，在臺北縣永
    和市），以放置海洛因於香煙內吸食之方式，施用海洛因1
    次。甲○○復另行起意，基於施用第二級毒品甲基安非他命
    之犯意，於97年8 月7 日凌晨某時許，在臺北縣板橋市○○
    街136 巷2 弄7 號住處（起訴書略載為97年8 月7 日上午10
    時50分許為警採尿前回溯96小時內之某時，在不詳處所），
    將甲基安非他命置入玻璃球燒烤產生煙霧之方式，施用第二
    級毒品甲基安非他命1 次。嗣於同年月7 日上午9 時30 分
    許，在臺北縣樹林市○○路○ 段與文化街口，為警查獲，並
    扣得海洛因1 包（淨重0. 47 公克，取樣0.0021公克鑑驗用
    罄，剩餘0.4679公克），另經警採其尿液採驗後，呈甲基安
    非他命及嗎啡陽性反應，始查悉上情。
二、案經臺北縣政府警察局樹林分局報告臺灣板橋地方法院檢察
    署檢察官偵查起訴。
    理  由
一、上揭分別施用第一級毒品海洛因、第二級毒品甲基安非他命
    之事實，業據被告甲○○於本院審理時坦承不諱，而被告為
    警查獲時採集之尿液，經送驗結果呈嗎啡及甲基安非他命陽
    性反應，此有臺灣檢驗科技股份有限公司CH/2008/80244 號
    濫用藥物檢驗報告及臺北縣政府警察局樹林分局查獲毒品危
    害防制條例案被移送者姓名暨代碼對照表各1 份在卷可佐，
    另有海洛因1 包（淨重0.47公克，取樣0.0021公克鑑驗用罄
    ，剩餘0.4679公克）扣案可佐，被告上開自白與事實相符，
    堪信其為真實。又被告前於87年間，因施用毒品案件，經臺
    灣桃園地方法院以87年度毒聲字第1690號裁定送觀察、勒戒
    後，認無繼續施用毒品之傾向，由臺灣桃園地方法院檢察署
    檢察官以87年度偵字第9616號為不起訴處分確定；復因施用
    毒品案件，經本院以94年度毒聲字第733 號裁定送觀察、勒
    戒後，認有繼續施用毒品之傾向，令入戒治處所施以強制戒
    治，於95年2 月24日停止戒治出所，並經臺灣板橋地方法院
    檢察署檢察官以95年度戒毒偵字第124 號為不起訴處分確定
    ；又因施用毒品案件，經臺灣高等法院以97年度上訴字第77
    號判處有期徒刑8 月，並經最高法院駁回上訴確定，有臺灣
    高等法院被告前案紀錄表1 份附卷可佐，其於強制戒治執行
    完畢釋放後5 年內，再犯上開施用毒品案件後，再為本件施
    用毒品犯行，應可認定。本案事證明確，被告犯行洵堪認定
    ，應予依法論科。
二、核被告甲○○所為，係犯毒品危害防制條例第10條第1 項之
    施用第一級毒品罪及同條第2 項之施用第二級毒品罪。被告
    施用前後分別持有海洛因、甲基安非他命之低度行為，應分
    別為施用海洛因、甲基安非他命之高度行為所吸收，不另論
    罪。被告所犯上開2 罪，犯意各別，罪名不同，應分論併罰
    。又被告前因違反槍砲彈藥刀械管制條例案件，經本院以93
    年度訴字第879 號判處有期徒刑1 年6 月，並經臺灣高等法
    院駁回上訴確定，復因竊盜案件，經本院以93年度易字第13
    6 號判處有期徒刑3 月確定，二案經裁定應執行有期徒刑1
    年7 月確定，於96年5 月17日假釋出監，於96年8 月17日假
    釋期滿未經撤銷視為執行完畢，有臺灣高等法院被告前案紀
    錄表1 份附卷可稽，其受有期徒刑之執行完畢，於5 年內故
    意再犯本件有期徒刑以上之2 罪，均為累犯，依刑法第47條
    第1 項規定分別加重其刑。爰審酌被告有施用毒品之前科紀
    錄、其犯罪手段、生活狀況、高中肄業之智識程度、施用毒
    品係對自己身體之殘害，及其犯罪後均坦承犯行之態度等一
    切情狀，分別量處如主文所示之刑，併定其應執行之刑。
三、扣案之白色粉末1 包（淨重0.47公克，取樣0.0021公克鑑驗
    用罄，剩餘0.4679公克），為第一級毒品海洛因，有交通部
    民用航空局航空醫務中心航藥鑑字第0974190 號毒品鑑定書
    1 份附卷可憑，應依毒品危害防制條例第18條第1 項前段規
    定，沒收銷燬之；又扣案之上開海洛因外包裝袋1 只，並非
    不可與毒品分離，係用於包裹毒品，防止其裸露、潮濕，便
    於攜帶施用，認係被告所有，且供其施用毒品所用之物，爰
    依刑法第38條第1 項第2 款規定，宣告沒收。
據上論斷，應依刑事訴訟法第273 條之1 第1 項、第299 條第 1
項前段，毒品危害防制條例第10條第1 項、第2 項、第18條第 1
項前段，刑法第11條前段、第47條第1 項、第38條第1 項第2 款
、第51條第5 款，判決如主文。
本案經檢察官陳彥章到庭執行職務。
中    華    民    國    97    年    10    月    30    日
                    刑事第九庭  法  官  俞秀美
以上正本證明與原本無異。
如不服本判決，應於判決送達後10日內向本院提出上訴狀（應附
繕本）。
                                書記官  謝怡貞
中    華    民    國    97    年    10    月    30    日
附錄本案論罪科刑之法條：
毒品危害防制條例第10條
施用第一級毒品者，處 6 月以上 5 年以下有期徒刑。
施用第二級毒品者，處3 年以下有期徒刑。


司法院資訊處製作；財團法人民間司法改革基金會備份。
